tr: Kukla özellikleri: Eğitici (harfler/sayılar); Karanlıkta parlayan; Değiştirilebilir kıyafetler/aksesuarlar; Işık efektleri; Makinede yıkanabilir; Hareketli kollar/bacaklar; Hareketli ağız; Peluş/yumuşak gövde; Çift taraflı (2'si 1 arada); Kokulu; Ses efektleri; Vantrilokluğa uygun ağız mekanizması; Yıkanabilir yüzey; Diğer
es: Características de la marioneta: Educativo (letras/números); Brilla en la oscuridad; Atuendos/accesorios intercambiables; Efectos de luz; Lavable a máquina; Brazos/piernas móviles; Boca móvil; Cuerpo de peluche/suave; Reversible (2 en 1); Perfumado; Efectos de sonido; Mecanismo de boca para ventriloquia; Superficie lavable; Otra
ru: Функции куклы: Обучающий (буквы/цифры); Светящийся в темноте; Сменные наряды/аксессуары; Световые эффекты; Машинная стирка; Подвижные руки/ноги; Подвижный рот; Плюшевое/мягкое тело; Двусторонний (2 в 1); Ароматизированный; Звуковые эффекты; Механизм рта для чревовещания; Моющаяся поверхность; Другое
de: Puppenmerkmale: Lehrreich (Buchstaben/Zahlen); Im Dunkeln leuchtend; Auswechselbare Outfits/Accessoires; Lichteffekte; Maschinenwaschbar; Bewegliche Arme/Beine; Beweglicher Mund; Plüsch/weicher Körper; Wendbar (2-in-1); Mit Duft; Soundeffekte; Bauchrednerfreundlicher Mundmechanismus; Abwaschbare Oberfläche; Sonstige
nl: Handpop kenmerken: Educatief (letters/cijfers); Glow-in-the-dark; Verwisselbare outfits/accessoires; Lichteffecten; Machinewasbaar; Beweegbare armen/benen; Beweegbare mond; Pluche/zacht lichaam; Omkeerbaar (2-in-1); Geparfumeerd; Geluidseffecten; Mondmechanisme voor buikspreken; Wasbaar oppervlak; Overig
ja: パペットの特徴: 知育 (文字/数字); 暗闇で光る; 着せ替え可能な服/アクセサリー; 光のエフェクト; 洗濯機洗い可能; 動かせる腕/脚; 動かせる口; ぬいぐるみ/ソフトボディ; リバーシブル (2-in-1); 香り付き; サウンドエフェクト; 腹話術向けの口のメカニズム; 表面の洗浄可能; その他
el: Χαρακτηριστικά μαριονέτας: Εκπαιδευτικό (γράμματα/αριθμοί); Που φωσφορίζει στο σκοτάδι; Εναλλάξιμα ρούχα/αξεσουάρ; Φωτεινά εφέ; Πλένεται στο πλυντήριο; Κινητά χέρια/πόδια; Κινητό στόμα; Λούτρινο/μαλακό σώμα; Δύο όψεων (2-σε-1); Με άρωμα; Ηχητικά εφέ; Μηχανισμός στόματος κατάλληλος για εγγαστρίμυθους; Επιφάνεια που πλένεται; Άλλο
hu: Báb jellemzői: Oktató (betűk/számok); Sötétben világító; Cserélhető ruhák/kiegészítők; Fényeffektek; Gépben mosható; Mozgatható karok/lábak; Mozgatható száj; Plüss/puha test; Kifordítható (2 az 1-ben); Illatosított; Hangeffektek; Hasbeszélő-barát szájmechanizmus; Mosható felület; Egyéb
th: คุณสมบัติของหุ่นกระบอก: เสริมพัฒนาการ (ตัวอักษร/ตัวเลข); เรืองแสงในที่มืด; เปลี่ยนชุด/เครื่องประดับได้; เอฟเฟกต์แสง; ซักด้วยเครื่องได้; แขน/ขาขยับได้; ปากขยับได้; ตุ๊กตาผ้า/ตัวนิ่ม; พลิกด้านได้ (2-in-1); มีกลิ่นหอม; เอฟเฟกต์เสียง; กลไกปากสำหรับพากย์เสียง; ทำความสะอาดพื้นผิวได้; อื่นๆ
bg-BG: Характеристики на куклата за куклен театър: Образователна (букви/цифри); Светеща в тъмното; Сменяеми дрехи/аксесоари; Светлинни ефекти; Подходяща за машинно пране; Движещи се ръце/крака; Движеща се уста; Плюшено/меко тяло; Двулицева (2 в 1); Ароматизирана; Звукови ефекти; Механизъм на устата за вентрилоквизъм; Повърхност, подходяща за миене; Друго
hr-HR: Značajke lutke: Obrazovno (slova/brojevi); Svijetli u mraku; Izmjenjiva odjeća/dodaci; Svjetlosni efekti; Perivo u perilici rublja; Pomične ruke/noge; Pomična usta; Plišano / mekano tijelo; Dvostrano (2-u-1); S mirisom; Zvučni efekti; Mehanizam za usta prilagođen trbuhozborcima; Periva površina; Ostalo
zh-CN: 玩偶特点: 益智（字母/数字）; 夜光; 可替换服装/配件; 灯光效果; 可机洗; 手脚可动; 嘴部可动; 毛绒/软体; 双面（二合一）; 带香味; 音效; 适合腹语的嘴部机械结构; 表面可水洗; 其他
pt-BR: Fantoche características: Educativo (letras/números); Brilha no escuro; Roupas/acessórios intercambiáveis; Efeitos de luz; Lavável à máquina; Braços/pernas articulados; Boca articulada; Corpo de pelúcia/macio; Reversível (2 em 1); Perfumado; Efeitos sonoros; Mecanismo de boca para ventriloquia; Superfície lavável; Outro
pl: Cechy pacynki: Edukacyjne (litery/cyfry); Świecące w ciemności; Wymienne ubranka / akcesoria; Efekty świetlne; Możliwość prania w pralce; Ruchome ręce/nogi; Ruchoma buzia; Pluszowe/miękkie ciało; Dwustronne (2 w 1); Zapachowe; Efekty dźwiękowe; Mechanizm ust do brzuchomówstwa; Powierzchnia zmywalna; Inne
pt-PT: Características do boneco: Educativo (letras/números); Brilha no escuro; Roupas/acessórios intercambiáveis; Efeitos de luz; Lavável na máquina; Braços/pernas móveis; Boca móvel; Corpo de peluche/macio; Reversível (2 em 1); Perfumada; Efeitos sonoros; Mecanismo de boca para ventriloquismo; Superfície lavável; Outra
fr: Caractéristiques de la marionnette: Éducatif (lettres/chiffres); Phosphorescent; Tenues/accessoires interchangeables; Effets lumineux; Lavable en machine; Bras/jambes mobiles; Bouche mobile; Peluche/corps mou; Réversible (2-en-1); Parfumé; Effets sonores; Mécanisme de bouche adapté à la ventriloquie; Surface lavable; Autre
nb: Dukkefunksjoner: Lærerik (bokstaver/tall); Selvlysende; Utskiftbare antrekk/tilbehør; Lyseffekter; Kan maskinvaskes; Bevegelige armer/bein; Bevegelig munn; Plysj/myk kropp; Vendbar (2-i-1); Med duft; Lydeffekter; Munnmekanisme for buktaling; Vaskbar overflate; Annet
zh-TW: 布偶特色: 教育性 (字母/數字); 夜光; 可替換服裝/配件; 燈光效果; 可機洗; 可動手腳; 可動嘴巴; 絨毛/軟體; 雙面設計 (二合一); 帶有香味; 音效; 適合腹語術的嘴巴設計; 可清洗表面; 其他
sl-SI: Lastnosti ročne lutke: Poučno (črke/številke); Sveti v temi; Zamenljiva oblačila/dodatki; Svetlobni učinki; Pralno v pralnem stroju; Premične roke/noge; Premična usta; Plišasto/mehko telo; Obojestransko (2-v-1); Odišavljeno; Zvočni učinki; Mehanizem ust za ventrilokviste; Pralna površina; Drugo
da: Dukkefunktioner: Læring (bogstaver/tal); Selvlysende; Udskifteligt tøj/tilbehør; Lyseffekter; Tåler maskinvask; Bevægelige arme/ben; Bevægelig mund; Plys/blød krop; Vendbar (2-i-1); Med duft; Lydeffekter; Mundmekanisme til bugtaleri; Vaskbar overflade; Andet
sv: Dockfunktioner: Lärorik (bokstäver/siffror); Självlysande i mörker; Utbytbara kläder/tillbehör; Ljuseffekter; Kan maskintvättas; Rörliga armar/ben; Rörlig mun; Mjukis/mjuk kropp; Vändbar (2-i-1); Med doft; Ljudeffekter; Munmekanism för buktaleri; Tvättbar yta; Övrigt
fi: Nuken ominaisuudet: Opetuksellinen (kirjaimet/numerot); Pimeässä hohtava; Vaihdettavat asut/lisävarusteet; Valotehosteet; Konepestävä; Liikuteltavat kädet/jalat; Liikuteltava suu; Pehmo / pehmeä vartalo; Käännettävä (2-in-1); Hajustettu; Äänitehosteet; Vatsastapuhumiseen sopiva suumekanismi; Pestävä pinta; Muu
it: Caratteristiche del burattino: Educativo (lettere/numeri); Fosforescente; Abiti/accessori intercambiabili; Effetti luminosi; Lavabile in lavatrice; Braccia/gambe mobili; Bocca mobile; Peluche/corpo morbido; Reversibile (2 in 1); Profumato; Effetti sonori; Meccanismo della bocca per ventriloquismo; Superficie lavabile; Altro
lt-LT: Lėlės savybės: Edukacinis (raidės / skaičiai); Šviečiantis tamsoje; Keičiami drabužiai / priedai; Šviesos efektai; Galima plauti skalbyklėje; Judančios rankos / kojos; Judanti burna; Pliušinis / minkštas kūnas; Apverčiamas (2 viename); Kvepiantis; Garso efektai; Pilvakalbiams pritaikytas burnos mechanizmas; Plaunamas paviršius; Kita
cs: Vlastnosti loutky: Vzdělávací (písmena/čísla); Svítící ve tmě; Vyměnitelné oblečení/doplňky; Světelné efekty; Lze prát v pračce; Pohyblivé ruce/nohy; Pohyblivá ústa; Plyšové / měkké tělo; Oboustranné (2 v 1); Voňavé; Zvukové efekty; Mechanismus úst pro břichomluvectví; Omyvatelný povrch; Jiné
sk-SK: Prvky bábky: Vzdelávacie (písmená/čísla); Svietiace v tme; Vymeniteľné oblečenie/doplnky; Svetelné efekty; Možno prať v práčke; Pohyblivé ruky/nohy; Pohyblivé ústa; Plyšové/mäkké telo; Obojstranné (2 v 1); Voňavé; Zvukové efekty; Mechanizmus úst vhodný pre bruchovravcov; Umývateľný povrch; Iné
en: Puppet features: Educational (letters/numbers); Glow-in-the-dark; Interchangeable outfits/accessories; Light effects; Machine-washable; Movable arms/legs; Movable mouth; Plush/soft body; Reversible (2-in-1); Scented; Sound effects; Ventriloquism-friendly mouth mechanism; Washable surface; Other
ko: 인형의 특징: 교육용(문자/숫자); 야광; 교체 가능한 옷/액세서리; 조명 효과; 기계 세탁 가능; 움직이는 팔/다리; 움직이는 입; 플러시/부드러운 몸체; 양면(2-in-1); 향기 나는; 사운드 효과; 복화술에 적합한 입 메커니즘; 물세탁 가능 표면; 기타
ro-RO: Caracteristici marionetă: Educativ (litere/cifre); Fosforescent; Ținute/accesorii interschimbabile; Efecte luminoase; Se poate spăla la mașină; Brațe/picioare mobile; Gură mobilă; Corp de pluș/moale; Reversibil (2 în 1); Parfumat; Efecte sonore; Mecanism de gură adecvat pentru ventrilocie; Suprafață lavabilă; Altele
vi: Đặc điểm của con rối: Giáo dục (chữ cái/số); Phát sáng trong bóng tối; Có thể thay đổi trang phục/phụ kiện; Hiệu ứng ánh sáng; Có thể giặt máy; Có thể cử động tay/chân; Có thể cử động miệng; Thân nhồi bông/mềm; Lộn ngược (2 trong 1); Có mùi hương; Hiệu ứng âm thanh; Cơ chế miệng hỗ trợ nói tiếng bụng; Có thể giặt bề mặt; Khác